臺灣高等法院高雄分院刑事裁定　　　　　九十三年度交抗字第六二號
　　　抗告人即
　　　受處分人　　 甲○○
右列抗告人因違反道路交通管理處罰條例聲明異議事件，不服臺灣高雄地方法院中華
民國九十三年四月二十一日裁定（九十二年度交聲字第五五三號），提起抗告，本院
裁定如左：
      主      文
原裁定及原處分均撤銷。
鄭肇祺不罰。
      理      由
一、原處分即交通部公路總局高雄區監理所旗山監理站九十二年十一月十八日所為之
    處分（旗監違字第裁八五－Ｚ00000000號）略以，抗告人甲○○於民國
    九十二年七月二十三日，駕車行經國道十號高速公路東向第二十三公里處，係限
    制時速九十公里路段竟超速以一百十四公里速度行駛，因而依道路交通管理處罰
    條例第三十三條第一項、第六十三條第一項第一款規定，裁處罰鍰新台幣仟元
    ，並記違規點數一點。嗣抗告人不服，向原審法院聲明異議，經原審法院駁回異
    議。
二、抗告意旨略以：伊於前述時、地駕車將至嶺口交流道附近時，車前有一部小客車
    自內側緊急煞車後，往外側交流道下，抗告人在後方見此情形危險並作煞車後往
    前行駛，至交流道後方見一部警車將其攔下，警察告知其超車，並出示其測速儀
    器內所測得時速達一百十四公里，惟其並未超速，應係在其前方之小客車超速等
    語。
三、經查：本案警車執行測速地點係在國道十號東向第二十三公里處，第二十二公里
    又八百公尺為嶺口交流道東向出口，此經內政部警政署國道公路警察局第八警察
    隊九十三年七月五日公路八交訴字第０九三０００一三四五號函述綦詳，因此
    ，警員鄒炎成於原審證言謂執勤地點在過交流道口六百公尺（即係第二十三公里
    又四百公尺），自屬不實在；另本案執勤時所使用之雷達測速器之通常鎖定車輛
    距離則係於四、五百公尺處，亦據該警員於原審及本院供明；又警員鄒炎成於本
    院亦證稱：「當時警車停車位置（指第二十三公里處），（因地形關係）在車內
    從後視鏡照後鏡看不到有車子下交流道」；綜合上述證據資料顯示：警車於第二
    十三公里處，鎖定車後四、五公尺之超速車輛，於該路段有無其他車輛因見警車
    而遁入交流道，既為車內警員所不能發現，則該警員於原審所謂「當天只看到一
    部車過來」，自不能認為實在，抗告人所謂超速車逃向嶺口交流道，並非不可採
    信；原審誤以警車係在嶺口交流道匝道口後（東）六百公尺處執勤，鎖定四、五
    公尺範圍之超速車，此之四、五公尺範圍已過匝道口，因認警員之舉發為真正，
    自有疏誤，抗告意旨指摘原裁定不當，應認為有理由，原裁定及原處分均應撤銷
    ，另為不罰之諭知。
據上論斷，應依道路交通案件處理辦法第二十六條、第二十條、刑事訴訟法第四百十
三條裁定如主文。
中    華    民    國      九十三      年      七      月     二十八   日
                              臺灣高等法院高雄分院刑事第八庭
                                  審判長法官  郭雅美
                                        法官  張意聰
                                        法官  江泰章
右正本證明與原本無異。
不得再抗告。
                                  法院書記官  陳金卿
中    華    民    國      九十三      年      七      月     二十八   日
